臺灣臺南地方法院臺南簡易庭民事判決
109年度南勞簡字第27號
原      告  薛文鉉  
被      告  交維有限公司

法定代理人  蔡玉珍  
訴訟代理人  李文益  
上列當事人間請求給付資遣費等事件，經本院於民國111年3月23
日言詞辯論終結，判決如下︰
    主      文
被告應給付原告新臺幣貳萬玖仟壹佰玖拾肆元，及自民國111年3
月24日起至清償日止，按周年利率百分之五計算之利息。
原告其餘之訴駁回。
訴訟費用由被告負擔百分之十一，餘由原告負擔。
本判決原告勝訴部分，得假執行。但被告如以新臺幣貳萬玖仟壹
佰玖拾肆元為原告預供擔保，得免為假執行。
    事實及理由
一、按原告於判決確定前，得撤回訴之全部或一部。但被告已為
    本案之言詞辯論者，應得其同意，民事訴訟法第262條第1項
    定有明文；次按訴狀送達後，原告不得將原訴變更或追加他
    訴，但請求之基礎事實同一、擴張或減縮應受判決事項之聲
    明者，不在此限，民事訴訟法第255條第1項第2款、第3款定
    有明文。查本件原告起訴時以甲○○為被告，並聲明：被告應
    給付原告新臺幣（下同）223,000元，及自起訴狀繕本送達
    翌日起至清償日止，按週年利率百分之五計算利息。於民國
    109年11月11日言詞辯論期日當庭追加交維有限公司為被告
    ，並撤回對甲○○之訴訟（本院卷㈠第388頁）；於111年3月23
    日言詞辯論程序，變更訴之聲明為：被告應給付原告277,77
    0元，及自最後追加聲明狀繕本送達翌日起至清償日止，按
    週年利率百分之五計算利息（本院卷㈡第300頁）。於109年1
    1月11日言詞辯論期日，甲○○對於原告撤回甲○○部分當庭表
    示同意（本院卷㈠第389頁），故原告撤回甲○○部分，自應准
    許；另原告上開追加被告交維有限公司請求之事實，與原請
    求之基礎事實相同，且訴訟資料及證據亦可共通及援用，宜
    於同一訴訟程序解決，揆諸前開規定，原告追加被告交維有
    限公司，於法尚無不合，應予准許；原告上開變更訴之聲明
    ，屬擴張應受判決事項之聲明，所為訴之變更核與前開規定
    相符，亦應予准許，合先敘明。
二、原告起訴主張：
　㈠原告經由蔡婉酈介紹自108年10月8日起至109年3月5日任職於
    被告公司，擔任交管旗手指揮員乙職，被告負責人乙○○係讓
    其配偶甲○○負責分配工作，原告受甲○○之指揮、派遣，擔任
    交管旗手指揮員之職務，從事被告公司所承攬的工作，係由
    甲○○以LINE向原告傳達勤務内容，包含需求廠商之名稱如(
    大三億)營造股份有限公司、（穎泰)股份有限公司、（和謙
    )工程有限公司、（智森）有限公司、（高輝)營造工程股份
    有限公司、（順鑫)專業營造股份有限公司、出勤人員名單
    、指定工作地點及站崗時間等，原告工作時係與其餘出勤人
    員作交管旗手指揮，並持對講機互報現況，同時收工後方下
    班，嗣後再由訴外人陳鵬飛向被告回報各出勤人員之出勤時
    數，被告約定原告之執勤費係以每小時200元計算，於每月1
    5日發薪，完全依賴被告提供勞務獲致工資。
　㈡原告請求之項目及金額：
　　⒈資遣費：於109年3月5日，甲○○以LINE向原告表示原告話太
      多、問題太多，單方面終止勞動契約，被告非法解雇原告
      應給付原告資遣費，依勞基法第17條第1項第2款，原告離
      職前6個月平均之月薪為61,200元【計算式：200元×（240
      ＋240－174）＝61,200元】，故請求被告應給付原告資遣費5
      0,100元【計算式：61,200元x5÷6=50,100元】。
　　⒉預告工資：原告任職被告期間，依勞基法第16條第1款，繼
      續工作共有5個月總數日150天，被告應給付10日之預告工
      資，請求被告應發給原告20,400元預告工資【計算式：61
      ,200元x10÷30=20,400元】。
　　⒊不當得利即不當扣款：被告自108年10月8日起至109年3月5
      日之共5個月的薪資中扣取3%，名義為代扣原告二代健保
      補充保費及綜合所得稅款，惟被告卻未向健保署繳納，被
      告按月扣取薪資3%部分既未向健保署繳納，自應將該扣取
      之薪資返還給原告，此部分不當得利被告應返還原告7,50
      0元。
　　⒋健保費用：原告任職被告期間，因被告未為原告投保勞工
      保險，致被告自行投保健保，原告依勞保條例第15條第1
      款，在職期間5個月共計支出10,585元為自身投保，被告
      應依健保法第27條第1款第1目之規定負擔原告各70%之保
      險費，故被告應賠償原告7,410元【計算式：10,585元x0.
      7=7,410元，元以下四捨五入】
　　⒌依就業保險法第38條、第16條得請求之失業給付：　
　　　原告未被告未為原告投保就業保險，均無法完成推介就業
      ，致原告無法請領失業給付，爰分別依就業保險法第38條
      第1項、第16條第1項，請求被告分別給付6個月、1個月按
      投保薪資45,800元之百分之60計算之失業給付損失164,88
      0元【計算式：45,800元×60%×6＝164,880元】及27,480元
      【計算式：45,800元×60%＝27,480元】，共192,360元。
　㈥故被告應給付原告資遣費、預告工資、不當得利、雇主應負
    擔保險費、失業給付共277,770元【計算式：50,100元＋20,4
    00元＋7,500元＋7,410元＋192,360元＝277,770元】。並聲明：
    被告應給付原告新臺幣277,770元，及自最後追加聲明狀繕
    本送達之翌日起至清償日止，按週年利率百分之五計算之利
    息。
三、被告答辯略以：
　㈠被告不是原告的雇主，被告雖然有跟廠商簽合約，但被告是
    代理請款而已，廠商是指營造廠商，例如道路施工，所以實
    際僱傭原告的人是這些廠商，被告只是派遣。原告向誰應聘
    ，原告沒有提出證明，且僱傭關係中，雇主可以約定勞工的
    工作時間，但被告不能限制原告是否要去上班，原告是否要
    上班可以自行決定，故被告並非原告的雇主。
　㈡被告是代表交通義勇分隊去跟廠商簽約，但交通義勇分隊並
    非承攬廠商業務，甲○○是交通義勇分隊隊長，廠商會叫甲○○
    找交通義勇分隊裡面的隊員去站，甲○○會問隊員誰有空就找
    誰去，隊員是自由性的，廠商並非單一家，而是有很多家廠
    商，且這些廠商才有監督管理的權限，因為如果有隊員在工
    地交管的時候吃檳榔、吸菸亂丟菸蒂，廠商可以決定是否繼
    續讓該隊員繼續到工地站崗。
　㈢依照合約書的第一項，廠商會要求交通義勇分隊拿被派遣隊
    員的身分證讓廠商直接去報綜合所得稅，如果交管人員願意
    拿自己的身分證出來讓廠商去報薪資所得，廠商就不會扣3%
    ，因為可以抵稅，但有很多隊友欠銀行的錢，到時候寄綜合
    所得、扣繳憑單之後，就有銀行要去跟廠商要求要扣他們的
    三分之一所得，所以沒有拿身分證給廠商報稅的隊員，就會
    被廠商扣全部薪資的3%，但是沒有扣二代健保的費用，當初
    會計師換算，廠商的營業所得要抵稅用，就原告的薪資部分
    大約就是3%。並聲明：原告之訴駁回。
四、不爭執事項：　　
　㈠原告經由蔡婉酈介紹，自108年10月8日起至109年3月5日止，
    受甲○○之指揮、派遣，擔任交管旗手指揮員之職務，原告出
    勤工作之時間並不固定，係由甲○○以LINE向原告傳達勤務内
    容，包含需求廠商之名稱、出勤人員名單、工作地點及時間
    等，原告工作時係與其餘出勤人員作交管旗手指揮，並持對
    講機互報現況，同時收工後方下班，嗣後再由分配者陳鵬飛
    向被告回報各出勤人員之出勤時數。
　㈡被告有發予原告1本交管旗手指揮員之站崗守則，内容包含人
    員於站崗期間不得有躲樹蔭下、滑手機、對民眾口氣不佳、
    吃檳榔、吸煙、喝酒、聊天、坐在現場不指揮等使民眾觀感
    不佳之行為，但未提及違反之罰則為何。
　㈢原告每月領得之薪資係已扣除總額3%後之金額。
　㈣被告公司法代108年10月8日以前為訴外人徐士舜，於108年10
    月8日變更登記為乙○○。
　㈤原告於109年3月12日申請勞資調解，兩造於109年3月24日進
    行調解會議，兩造最終僅就109年2月份薪資39,479元達成和
    解，其餘如資遣費、被告已扣繳但未申報之二代健保及綜合
    所得稅及109年3月份薪資，皆調解不成立。
　㈥被告代收、代領廠商給予之隊友薪資時，有開立統一發票給
    廠商，被告並有持此發票去報稅，用以扣抵營業所得稅。
五、爭執事項：
　㈠原告請求資遣費50,100元、預告工資20,400元、不當得利7,5
    00元、雇主應負擔保險費7,410元、失業給付192,360元，是
    否有理由？
六、本院之判斷：　
　㈠兩造間成立僱傭關係：
　　1.按稱僱傭者，謂當事人約定，一方於一定或不定之期限內
      為他方服勞務，他方給付報酬之契約。民法第482條定有
      明文。次按當事人互相表示意思一致者，無論其為明示或
      默示，契約即為成立。當事人對於必要之點，意思一致，
      而對於非必要之點，未經表示意思者，推定其契約為成立
      ，關於該非必要之點，當事人意思不一致時，法院應依其
      事件之性質定之。民法第153條定有明文。準此，成立僱
      傭關係之當事人，即互相表示意思一致之雙方，其表示意
      思一致之必要之點，包括勞務提供之內容及給付報酬之數
      額，依約服勞務者，為受僱人；依約定給付報酬者，為雇
      主。次按，勞動契約之從屬性，具有下列內涵：⑴人格從
      屬性：即受僱人在雇主企業組織內，對自己作息時間不能
      自由支配，勞務給付之具體詳細內容非由勞務提供者決定
      ，而是由勞務受領者決定，受僱人需服從雇主權威，並有
      接受懲戒或制裁之義務。⑵經濟上從屬性：即受僱人並非
      為自己之營業勞動而是從屬於他人，為該他人之目的而勞
      動，受僱人不能用指揮性、計劃性或創作性方法對自己所
      從事工作加以影響。⑶組織上從屬性：受僱人完全被納入
      雇主之生產組織與經濟結構體系內，並與同僚間居於分工
      合作狀態（最高法院81年台上字第347號、88年台上字第1
      864號判決意旨參照）。換言之，是否屬於勞動契約，應
      以勞工與公司間勞務供給契約於提供勞務時有無時間、場
      所之拘束性，及對勞務給付方法之規制程度，雇主有無一
      般指揮監督權等因素，作一綜合判斷。又現代企業面臨產
      業結構調整、追求經營效率及為降低勞工僱用成本、避免
      僱用風險，便於人力管理等，發展出勞動派遣之新型態僱
      傭契約。所謂勞動派遣，係指派遣事業單位與要派單位締
      結契約，由派遣事業單位供應要派單位所需人力以提供勞
      務。派遣事業單位與派遣勞工具有勞雇關係，必須負起勞
      基法上的雇主責任。要派單位對於派遣勞工，僅在勞務提
      供的內容上有指揮監督權，兩者間不具有勞動契約關係。
　　⒉查本件原告自108年10月8日起至109年3月5日止，受甲○○之
      指揮、派遣，擔任交管旗手指揮員之職務，原告出勤工作
      之時間並不固定，係由甲○○以LINE向原告傳達勤務内容，
      包含需求廠商之名稱、出勤人員名單、工作地點及時間等
      ，原告工作時係與其餘出勤人員作交管旗手指揮，並持對
      講機互報現況，同時收工後方下班，嗣後再由分配者向被
      告回報各出勤人員之出勤時數。且原告提供勞務之報酬，
      係由甲○○向需求廠商收取後再為發放，廠商給予之費用並
      不固定，1小時為200至250元不等等情，有原告提出之lin
      e對話截圖（見補字卷第17頁、本院卷一第199-207頁、21
      5-217頁、229-237頁、241-243頁）、薪資袋（見本院卷
      一第21頁）、扣繳憑單（見本院卷二第303頁）等件為證
      ，並為兩造所不爭執，堪予認定。併參被告公司所營事業
      包含「人力派遣業」(見本院卷一第43頁），及證人徐士
      舜即被告前負責人於另案（本院109年度勞訴字第133號請
      求給付資遣費事件，下稱另案）證述：「（法官問：交維
      有限公司的營業項目有哪些？）主要就是類似交管人員的
      媒介。一般我的勤務會透過交通隊的公文來指派我們義交
      人員去做配合，例如有某一家營造廠需要義交去做協助的
      時候，他會向臺南市交通隊申請義交，再由臺南市交通隊
      發文給營造廠，副本給我，由我跟營造廠接洽，安排人員
      的配合，我再看看是多長的時間，彙整現場的簽名表後再
      跟營造廠請款，請到款後再撥款給義交。」等語（見本院
      卷第194、195頁）；證人謝家明證稱：「自109年4月11日
      開始接受被告派遣做交通指揮，被告會以line通知到哪裡
      做交通指揮。薪資是由甲○○交給我的。（被告問：證人是
      否可以隨時要走就跟工班說一下就可以走？）不行，既然
      交給我們事情，身體不舒服，自己早上就要知道，就不應
      該接工作，但跟工班說一下，工班會讓我們走。」等語（
      見本院卷第304-307頁），可知原告在各廠商處提供勞務
      ，係經由被告排定班表派遣至各廠商處指揮交通，且原告
      按固定排班工作，無法自行決定上下班之時間，並受被告
      指示執行工作內容，不得擅自離開工作場所，與一般員工
      需受僱主指揮上下班時間相同，據此，足以認定原告與被
      告間具有人格上之從屬性。再就經濟上從屬性言之，原告
      提供固定之勞務，每月薪資由被告按月給付，原告之薪資
      從屬於被告，具有經濟上之從屬性。而原告工作係經由被
      告排班或每日以line群組通知參與排班之義交，原告與其
      他義交間具有組織上之從屬性。綜上，足以認定被告與原
      告間具有人格上、經濟上及組織上之從屬性，應成立僱傭
      關係。且被告係從事人力派遣之事業單位，其與要派單位
      即廠商締結契約，由被告供應要派單位所需人力如原告以
      提供指揮交通之勞務。派遣事業單位與派遣勞工具有勞雇
      關係，必須負起勞基法上的雇主責任。要派單位對於派遣
      勞工，僅在勞務提供的內容上有指揮監督權，兩者間不具
      有勞動契約關係。被告辯稱原告係臨時工，被告不是老闆
      ，老闆是各廠商云云，即不可採。
　㈡兩造間終止勞動契約之事由：　　
　　按勞工對於所擔任之工作確不能勝任時，雇主得預告勞工終
    止勞動契約。勞基法第11條第1項第5款定有明文。本件依被
    告辯稱：「（法官問：原告為何離開不做了？）是大邦主任
    要換人，說原告站不好，我有line給原告，說那個主任對他
    有意見，要換人。」等語，及原告主張：「工地主任幾乎沒
    有每天在現場，整天差不多只有去一個小時，被告所說的這
    個不是主任，而是大邦裡面的員工。」等語（見本院卷二第
    267頁），足認被告是以原告不能勝任工作而終止兩造間之
    勞動契約。
　㈢原告得請求之項目及金額：
　　⒈關於原告離職前6個月之平均日薪及每月平均薪資：
　　　⑴按工資係指勞工因工作而獲得之報酬；包括工資、薪金
        及按計時、計日、計月、計件以現金或實物等方式給付
        之獎金、津貼及其他任何名義之經常性給與均屬之。平
        均工資：指計算事由發生之當日前六個月內所得工資總
        額除以該期間之總日數所得之金額。工作未滿六個月者
        ，指工作期間所得工資總額除以工作期間之總日數所得
        之金額。工資按工作日數、時數或論件計算者，其依上
        述方式計算之平均工資，如少於該期內工資總額除以實
        際工作日數所得金額百分之六十者，以百分之六十計。
        勞基法第2條第3、4款分別定有明文。
　　　⑵本件兩造間之勞動契約係於109年3月5日終止，原告雖主
        張其每月平均薪資為61,200元，然原告於財團法人臺南
        勞資事務基金會勞資爭議調解時自陳：其自108年10月
        至109年3月5日任職被告公司擔任交管員一職，每月月
        薪約40,000元至58,000元（見補字卷第15頁），再依原
        告提出之109年2月份薪資袋觀之，該月份領取薪資總額
        為39,479元，對照原告提出之109年度以被告為扣繳單
        位之原告各類所得扣繳暨免扣繳憑單記載原告109年1-3
        月受領被告交付之所得總額為74,670元，以該金額扣除
        2月份所得為35,196元【計算式：74,670-39,474=35,19
        6】，亦不足60,000元，因認被告月薪以原告提出之109
        年2月份薪資袋上記載金額為計算基準為合理。然該金
        額係經被告自原告薪資中無法律上之原因而扣除3%所得
        （此部分容后詳述），而原告109年2月份工作時數為20
        4小時，以每小時200元計，應得薪資為40,800元【計算
        式：200X204=408,000】，據此計算原告在職期間平均
        月薪為42,207元【計算式：【計算式：40,800元÷29（2
        月分天數）×30＝42,207元，元以下四捨五入】，日平均
        薪資為1,407元【計算式：42,207/30=1407，元以下四
        捨五入】。
　　　⒉資遣費部分：
　　　　⑴按勞工適用本條例之退休金制度者，適用本條例後之
          工作年資，於勞動契約依勞基法第11條、第13條但書
          、第14條及第20條或職業災害勞工保護法第23條、第
          24條規定終止時，其資遣費由雇主按其工作年資，每
          滿1年發給2分之1個月之平均工資，未滿1年者，以比
          例計給；最高以發給6個月平均工資為限，不適用勞
          動基準法第17條之規定，勞工退休金條例第12條第1
          項定有明文。　
　　　　⑵經查，原告於108年10月8日任職於被告，為勞工退休
          金條例施行後受僱於被告，屬適用勞工退休金條例之
          退休金制度之勞工，又被告因未給付原告薪資，經原
          告以被告違反勞動基準法第14條第1項第5款之規定合
          法終止系爭勞動契約，已如前述。因此，原告依上開
          規定，於終止系爭勞動契約後，請求給付資遣費，亦
          有理由。又原告任職期間為自108年10月8日起至109
          年3月5日終止，共150日即5個月，而原告任職期間之
          月平均工資為42,207元，已如前述，依上開規定計算
          之資遣費數額為元【計算式：42,207元×（5/12）÷2=
          8793元，元以下四捨五入】。則原告依上開條文之規
          定，請求被告給付資遣費8,793元，自應准許。
    　⒊預告工資部分：
　　    ⑴按雇主依第11條或第13條但書規定終止勞動契約者，
          其預告期間依左列各款之規定：一、繼續工作3個月
          以上1年未滿者，於10日前預告之。二、繼續工作1年
          以上3年未滿者，於20日前預告之。三、繼續工作3年
          以上者，於30日前預告之；雇主未依第1項規定期間
          預告而終止契約者，應給付預告期間之工資，勞基法
          第16條第1項、第3項定有明文。
　　　　⑵查原告自108年10月8日起至109年3月5日受僱於被告，
          工作年資已逾3個月1年未滿，依上開規定，被上訴人
          應於終止勞動契約前10日預告，惟被告並未預告，原
          告之日薪為1,407元，已如前述。則原告得向被上訴
          人請求10日預告工資，每日以元計算，合計14,070元
          預告工資【計算式：1,407元x10=14,070元】。
  　　⒋依就業保險法第16條、失業給付損失：
　　　  ⑴按具中華民國國籍者，年滿15歲以上，65歲以下之受
          僱勞工，應以其雇主或所屬機構為投保單位，參加本
          保險為被保險人；失業給付按申請人離職辦理本保險
          退保之當月起前6個月平均月投保薪資60％按月發給，
          最長發給6個月，就業保險法第5條第1項第1款、第16
          條第1項前段定有明文。其立法目的，乃為提昇勞工
          就業技能，促進就業，保障勞工職業訓練及失業一定
          期間之基本生活。又按就業保險失業給付之請領條件
          ，係被保險人於非自願離職辦理退保當日前3年內，
          保險年資合計滿1年以上，具有工作能力及繼續工作
          意願，向公立就業服務機構辦理求職登記，自求職登
          記之日起14日內仍無法推介就業或安排職業訓練，就
          業保險法第11條第1項第1款亦有明定。因失業給付之
          立法目的，在於被保險人離職後具工作能力及繼續工
          作意願，惟仍無法經由就業服務機構推介就業，亦無
          法安排職業訓練，為保障勞工職業訓練及失業一定期
          間之基本生活，故於符合上開要件時，賦與請領失業
          給付之權利（就業保險法第1條規定參照）。
        ⑵查原告為年滿15歲以上，65歲以下，具中華民國國籍
          者，且於108年10月8日起至109年3月5日止任職於被
          告，則被告於原告任職期間，若未為原告投保勞保，
          即應為原告申報參加就業保險，然被告未為原告投保
          勞保，亦未辦理參加就業保險，固為被告所自陳，惟
          原告如欲依就業保險法第16條第1項規定請領失業給
          付，依同法第11條第1項第1款規定，需符合非自願離
          職辦理退保當日前3年內，保險年資合計滿1年以上，
          離職後具有工作能力及繼續工作意願，並經向公立就
          業服務機構辦理求職登記，且自求職登記之日起14日
          內仍無法推介就業或安排職業訓練等要件，再同法第
          25條第1、2項規定申請失業給付之程序為：被保險人
          於離職退保後2年內，應檢附離職或定期契約證明文
          件及國民身分證或其他足資證明身分之證件，親自向
          公立就業服務機構辦理求職登記、申請失業認定及接
          受就業諮詢，並填寫失業認定、失業給付申請書及給
          付收據；公立就業服務機構受理求職登記後，應辦理
          就業諮詢，並自求職登記之日起14日內推介就業或安
          排職業訓練。未能於該14日內推介就業或安排職業訓
          練時，公立就業服務機構應於翌日完成失業認定，並
          轉請保險人核發失業給付。惟原告自離職後，並無向
          公立就業服務機構辦理求職登記、申請失業認定及接
          受就業諮詢之紀錄，難認其已符合就業保險法第11條
          第1項第1款規定要件而得請領失業給付。是縱被告未
          為原告申報參加就業保險，在原告未能就其符合請領
          失業給付要件一節舉證以實其說之情形下，其主張因
          此受有無法領取失業給付之損害，即無可採。
　 　 ⒌不當得利即不當扣款部分：
　　　  ⑴按無法律上之原因而受利益，致他人受損害者，應返
          還其利益。雖有法律上之原因，而其後已不存在者，
          亦同。民法第179條定有明文。又被保險人區分為下
          列六類：第一類：㈠政府機關、公私立學校之專任有
          給人員或公職人員。㈡公、民營事業、機構之受僱者
          。㈢前二目被保險人以外有一定雇主之受僱者。第一
          類被保險人，以其服務機關、學校、事業、機構、雇
          主或所屬團體為投保單位。第一類至第四類及第六類
          保險對象有下列各類所得，應依規定之補充保險費率
          計收補充保險費，由扣費義務人於給付時扣取，並於
          給付日之次月底前向保險人繳納。但單次給付金額逾
          新臺幣一千萬元之部分及未達一定金額者，免予扣取
          ：所屬投保單位給付全年累計逾當月投保金額四倍
          部分之獎金。非所屬投保單位給付之薪資所得。但
          第二類被保險人之薪資所得，不在此限。執行業務
          收入。但依第二十條規定以執行業務所得為投保金額
          者之執行業務收入，不在此限。股利所得。但已列
          入投保金額計算保險費部分，不在此限。利息所得
          。租金收入。全民健康保險法第10條第1項第1款、
          第15條第1項第1款、第31條第1項第1款分別定有明文
          。
　　　　⑵查原告與被告公司之勞務關係，既屬勞動契約或僱傭
          關係，已如前述，而原告按時計薪所領報酬即屬勞動
          契約或僱傭契約之工資，為投保單位給付之薪資所得
          ，依全民健康保險法第31條規定，自無由再收取補充
          保險費（即俗稱二代健保補充保費）。而被告公司亦
          不爭執確實有於交付原告工資時先扣除薪資總額3%之
          「二代健保」項目金額，此部分扣款既於法無據，自
          屬無法律上原因之不當扣款，原告請求被告返還，於
          法有據。
　　　　⑶而觀原告提出之各類所得扣繳暨免扣繳憑單，原告任
          職被告期間共5個月，在職期間總薪資應為211,035元
          【計算式：42,207x5=211,035】，被告扣除其中3%為
          不當扣款，據此計算原告得請求被告返還不當扣款金
          額應為6,331元【計算式：211,035x3/100=6,331】。
　　　⒍健保費用部分：
　　　　原告主張其受雇於被告，被告應負擔其在職期間健保費
　　　　用之70%，卻由原告自行支付全額等語，固為被告所不
　　　　爭執，然被告辯稱：原告當初因已以工會名義投保，故
　　　　兩造約定原告仍以工會名義投保等語，本院審酌原告之
　　　　勞保與就保資料（本院卷一第17-18頁），原告自90年1
　　　　2月間即以台南市銀樓業職業工會為事業單位參加勞工
　　　　保險及就業保險，迄今仍未退保，堪認被告所辯可採，
　　　　則此部分費用之負擔，既為兩造合意之結果，原告自不
　　　　得請求被告給付。
七、綜上所述，原告依上開勞基法及勞工退休金條例，民法不當
    得利等規定，請求被告公司給付資遣費8,793元、預告工資1
    4,070、不當得利即不當扣款6,331元，合計29,194元【計算
    式：8,793+14,070+6,331=29,194】及自最後追加狀繕本送
    達被告翌日（即111年3月24日）起至清償日止，按週年利率
    5%計算之法定遲延利息，為有理由，應予准許，逾此則無理
    由，應予駁回。
八、本件事證已臻明確，兩造其餘攻擊防禦方法及舉證，經本院
    審酌後核與判決結果無影響，爰不予一一論述，併此敘明。
九、本判決原告勝訴部分係法院就勞工之請求為被告即雇主敗訴
    之判決，依勞動事件法第44條第1項規定，應依職權宣告假
    執行，並依同條第2項規定，酌定相當擔保金額同時宣告被
    告預供擔保後得免為假執行。
十、訴訟費用負擔之依據：民事訴訟法第79條。 　　　　　　
中　　華　　民　　國　　111 　年　　 4　　月　　14　　日
                  臺灣臺南地方法院簡易勞動法庭
                                  法  官  李杭倫
以上正本證明與原本無異。
如不服本判決，應於判決送達後20日內，向本院提出上訴狀並表
明上訴理由，如於本判決宣示後送達前提起上訴者，應於判決送
達後20日內補提上訴理由書（須附繕本）。
如委任律師提起上訴者，應一併繳納上訴審裁判費。
中　　華　　民　　國　　111 　年　 　4 　 月　　15　　日
 　　　　　　 　　　　　　　　　　書記官  黃怡惠